臺灣臺中地方法院刑事判決　　　　　　　　　　　　九十三年度訴字第三○○四號
　　公　訴　人　臺灣臺中地方法院檢察署檢察官
　　被　　　告　甲○○
右列被告因違反毒品危害防制條例案件，經檢察官提起公訴（九十三年度毒偵字第四
四○四號），被告於準備程序中就被訴事實為有罪之陳述，經告以簡式審判之旨，並
聽取意見後，本院合議庭裁定由受命法官獨任進行簡式審判程序，本院判決如左：
    主    文
甲○○連續施用第一級毒品，累犯，處有期徒刑壹年，第一級毒品海洛因壹小包（量
微無法秤重，空包裝重零點壹肆公克）及含有第一級毒品海洛因殘渣之注射針筒壹支
，均沒收銷燬之；又連續施用第二級毒品，累犯，處有期徒刑伍月，第二級毒品甲基
安非他命壹小包（含袋重捌點伍公克）及含有第二級毒品甲基安非他命殘渣之玻璃球
壹個，均沒收銷燬之。應執行有期徒刑壹年肆月，第一級毒品海洛因壹小包（量微無
法秤重，空包裝重零點壹肆公克）、含有第一級毒品海洛因殘渣之注射針筒壹支、第
二級毒品甲基安非他命壹小包（含袋重捌點伍公克）及含有第二級毒品甲基安非他命
殘渣之玻璃球壹個，均沒收銷燬之。
    犯罪事實
一、甲○○前於民國八十七年間因施用毒品案件，經臺灣彰化地方法院以八十七年度
    毒聲字第二八九號裁定送觀察、勒戒後，臺灣彰化看守所附設勒戒處所評定無繼
    續施用毒品之傾向，由臺灣彰化地方法院檢察署檢察官於八十七年七月十七日以
    八十七年度偵字第四○九八號為不起訴處分確定；又於八十八年間因施用毒品案
    件，經臺灣彰化地方法院以八十八年度毒聲字第四九三五號裁定送觀察、勒戒後
    ，經評定有繼續施用毒品之傾向，由臺灣彰化地方法院檢察署檢察官聲請強制戒
    治，經該院裁定送強制戒治一年，嗣於強制戒治期間屆滿三個月後，其成績經評
    定為合格，無繼續戒治之必要，而由臺灣彰化地方法院檢察署檢察官聲請由臺灣
    彰化地方法院於八十九年六月三十日以八十九年度毒聲字第三二○五號裁定停止
    戒治，所餘戒治期間付保護管束，並於八十九年七月二十四日停止強制戒治；另
    臺灣彰化地方法院檢察署檢察官並依修正前毒品危害防制條例第二十條第三項規
    定，就其上開施用毒品之犯行，於八十九年二月十一日以八十九年度毒偵緝字第
  六十號、八十九年度毒偵字第四四一號聲請簡易判決處刑，經臺灣彰化地方法院
    員林簡易庭以八十九年度員簡字第一一五號分別判處有期徒刑四月、八月，定應
    執行刑有期徒刑十月，緩刑三年，於八十九年五月八日確定；惟其復於八十九年
    間因施用毒品案件，經臺灣彰化地方法院檢察署檢察官於九十年二月十九日提起
    公訴，經臺灣彰化地方法院以九十年度易字第四五六號判處有期徒刑十月，於九
    十年六月二十九日確定，並因而遭撤銷前開停止戒治所餘戒治期間付保護管束之
    裁定，令入戒治處所施以強制戒治，及撤銷前開緩刑之宣告，嗣於九十年十月二
    十九日強制戒治期滿執行完畢釋放，徒刑部分則接續執行，於九十二年一月十七
    日假釋付保護管束，於九十二年六月六日假釋期滿未經撤銷假釋，其未執行之刑
    ，已以執行論而執行完畢。其猶不知悔改，於強制戒治執行完畢釋放後之五年內
    ，基於施用第一級毒品海洛因之概括犯意，自九十三年九月中旬起至同年十月二
    十八日（起訴書誤載為至同年十月二十八日十五時四十分許為警採尿時回溯四、
    五日之某時）止，在桃園縣龍潭鄉○○路六六一號宿舍內，以將第一級毒品海洛
    因置入注射針筒內摻水再注射在手臂血管之方式，施用第一級毒品海洛因多次，
    平均約一天施用一次。其又另行起意基於施用第二級毒品甲基安非他命之概括犯
    意，自九十三年十月初起至同年月二十八日（起訴書誤載為至同年十月二十八日
    十五時四十分許為警採尿時回溯九十六小時內之某時）止，在其上開宿舍，以將
    第二級毒品安非他命置於玻璃球內，以火燒烤，使其產生霧化氣體，再施用其煙
    霧之方式，施用第二級毒品安非他命多次，平均一天施用一次。嗣於九十三年十
    月二十八日下午一時三十分許，甲○○因違規停車於國道一號高速公路一九一公
    里北向路肩，經警於一八七公里五百公尺北向處（臺中縣烏日鄉轄）攔檢而查獲
    ，並於其所駕駛之車牌號碼○○五一（起訴書誤載為○○一五）－ＫＡ自小客車
    內查扣其所有供施用之第一級毒品海洛因一小包（量微無法秤重，空包裝重零點
    一四公克）、第二級毒品甲基安非他命一小包（含袋重八點五公克）、含有第一
    級毒品海洛因殘渣之注射針筒一支及含有第二級毒品甲基安非他命殘渣之玻璃球
    一個。
二、案經內政部警政署國道公路警察局第三警察隊報請臺灣臺中地方法院檢察署檢察
    官偵查起訴。
    理    由
一、訊據被告甲○○對其於右揭時地連續施用第一級毒品海洛因及第二級毒品安非他
    命之事實，業據其於偵查及本院審理時坦承不諱，並有第一級毒品海洛因一小包
    、第二級毒品安非他命一包、注射針筒一支及玻璃球一個扣案可資佐證，且扣案
    之白粉一包，經送請法務部調查局鑑定結果，含有第一級第六項毒品海洛因成分
    （量微無法秤重，空包裝重零點一四公克）等情，有該局九十三年十一月二十九
    日調科壹字第一二○○一四七九二號鑑定通知書一份在卷可證。再者，被告經警
    方查獲後，其尿液經送請彰化縣衛生局檢驗之結果，驗有甲基安非他命、嗎啡之
    陽性反應等情，有該局煙毒尿液檢驗成績書一紙存卷可稽，而海洛因施用入人體
    後水解還原成嗎啡，再循嗎啡之代謝方式排出體外，已據行政院衛生署藥物食品
    檢驗局（八一）藥檢壹字第○○六四三一號函說明綦詳。再被告前於八十七年間
    因施用毒品案件，經臺灣彰化地方法院以八十七年度毒聲字第二八九號裁定送觀
    察、勒戒後，臺灣彰化看守所附設勒戒處所評定無繼續施用毒品之傾向，由臺灣
    彰化地方法院檢察署檢察官於八十七年七月十七日以八十七年度偵字第四○九八
    號為不起訴處分確定；又於八十八年間因施用毒品案件，經臺灣彰化地方法院以
    八十八年度毒聲字第四九三五號裁定送觀察、勒戒後，經評定有繼續施用毒品之
    傾向，由臺灣彰化地方法院檢察署檢察官聲請強制戒治，經該院裁定送強制戒治
    一年，嗣於強制戒治期間屆滿三個月後，其成績經評定為合格，無繼續戒治之必
    要，而由臺灣彰化地方法院檢察署檢察官聲請由臺灣彰化地方法院於八十九年六
    月三十日以八十九年度毒聲字第三二○五號裁定停止戒治，所餘戒治期間付保護
    管束，並於八十九年七月二十四日停止強制戒治；惟其復於八十九年間因施用毒
    品案件，經臺灣彰化地方法院檢察署檢察官於九十年二月十九日提起公訴，經臺
    灣彰化地方法院以九十年度易字第四五六號判處有期徒刑十月，於九十年六月二
    十九日確定，並因而遭撤銷前開停止戒治所餘戒治期間付保護管束之裁定，令入
    戒治處所施以強制戒治，嗣於九十年十月二十九日強制戒治期滿執行完畢釋放之
    事實，有臺灣高等法院被告全國前案紀錄表及臺灣臺中地方法院檢察署刑案資料
    查註紀錄表各一份在卷可憑。綜上，被告自白與事實相符，其於前案強制戒治執
    行完畢釋放後五年內再犯施用第一級毒品海洛因及第二級毒品甲基安非他命之事
    證明確，犯行洵堪認定。
二、核被告所為，係犯毒品危害防制條例第十條第一項之施用第一級毒品海洛因罪及
    同條第二項之施用第二級毒品安非他命罪。被告施用毒品海洛因、安非他命前之
    持有毒品海洛因、安非他命行為，本應以持有論，惟持有後進而施用，其持有之
    低度行為應被施用之高度行為所吸收，故不再另論其持有第一級、第二級毒品罪
    。被告所為前開多次施用第一級毒品海洛因及第二級毒品安非他命之行為，時間
    緊接，所犯構成要件相同，顯係基於概括之犯意為之，均屬連續犯，爰依刑法第
    五十六條之規定，各論以一罪，並均加重其刑。至被告所犯上開之連續施用第一
    級毒品海洛因罪、連續施用第二級毒品安非他命罪間，係犯意各別，犯罪構成要
    件不同，應予分論併罰。被告曾施用毒品案件，經臺灣彰化地方法院檢察署檢察
    官依修正前毒品危害防制條例第二十條第三項規定，於八十九年二月十一日以八
    十九年度毒偵緝字第六十號、八十九年度毒偵字第四四一號聲請簡易判決處刑，
    經臺灣彰化地方法院員林簡易庭以八十九年度員簡字第一一五號分別判處有期徒
    刑四月、八月，定應執行刑有期徒刑十月，緩刑三年，於八十九年五月八日確定
    ；又於八十九年間因施用毒品案件，經臺灣彰化地方法院檢察署檢察官於九十年
    二月十九日提起公訴，經臺灣彰化地方法院以九十年度易字第四五六號判處有期
    徒刑十月，於九十年六月二十九日確定，並因而遭撤銷前開緩刑之宣告，二案接
    續執行，於九十二年一月十七日假釋付保護管束，於九十二年六月六日假釋期滿
    未經撤銷假釋，其未執行之刑，已以執行論而執行完畢之事實，有臺灣高等法院
    被告全國前案紀錄表及臺灣臺中地方法院檢察署刑案資料查註紀錄表各一份在卷
    可參，其受有期徒刑之執行完畢後，五年以內再犯本件有期徒刑以上之上開二罪
    ，均為累犯，各應依刑法第四十七條之規定，遞加重其刑。爰審酌被告一再施用
    第一級、第二級毒品，經強制戒治後，仍不知戒惕，無視毒品對於自身健康之戕
    害及國家對於杜絕毒品犯罪之禁令，不知戒除惡習，惡性非輕，然念及被告於本
    院審理期間坦承犯行，態度良好，其施用毒品海洛因、安非他命並無危害他人，
    施用之次數等一切情狀，分別量處如主文所示之刑，並合併定其應執行刑，以資
    懲儆。又扣案為被告所有供其施用之第一級毒品海洛因一小包（量微無法秤重，
    空包裝重零點一四公克）、第二級毒品甲基安非他命一小包（含袋重八點五公克
    ），為毒品；扣案為被告所有之含有第一級毒品海洛因殘渣之注射針筒一支、含
    有第二級毒品甲基安非他命殘渣之玻璃球一個，因與其內分別殘留之第一級毒品
    海洛因、第二級毒品甲基安非他命無法剝離，整體應視為毒品，均應依毒品危害
    防制條例第十八條第一項前段之規定，予以宣告沒收銷燬之。
三、公訴意旨另認被告自九十三年四月初某日起至同年十月初止，有連續施用第二級
    毒品甲基安非他命之行為。惟被告於本院審理時堅決否認有於上開時間施用第二
    毒品之行為，而被告於警訊時亦未曾供承有於上開時間施用毒品，是並查無任何
    積極證據，足資證明被告就此部分有公訴人所指之犯行，此部分本應為無罪之諭
    知，惟依公訴意旨，認此部分與前開起訴經判決有罪之施用第二級毒品部分，具
    有連續犯之裁判上一罪關係，依審判不可分原則，爰不另為無罪之諭知。
據上論斷，應依刑事訴訟法第二百七十三條之一第一項、第二百九十九條第一項前段
，毒品危害防制條例第十條第一項、第二項、第十八條第一項前段、第二十三條第二
項，刑法第十一條、第五十六條、第四十七條、第五十一條第五款，判決如主文。
本案經檢察官乙○○到庭執行職務
中      華      民  國      九十四    年      一    月    二十八    日
                                  臺灣臺中地方法院刑事第一庭
                                      法  官  周 瑞 芬
右正本證明與原本無異。
如不服本判決，應於送達後十日內向本院提出上訴狀（須附繕本），上訴於臺灣高等
法院臺中分院。
                                      書記官
中      華      民      國      九十四    年      一    月    二十八    日
附錄本判決論罪科刑法條：
毒品危害防制條例第十條：
  施用第一級毒品者，處六月以上五年以下有期徒刑。
  施用第二級毒品者，處三年以下有期徒刑。
